【裁判字號】    89,訴,217
【裁判日期】    890320
【裁判案由】    違反藥事法
【裁判全文】
臺灣臺北地方法院刑事判決                          八十九年度訴字第二○六號
    公  訴  人  臺灣臺北地方法院檢察署檢察官
    被      告  劉昭彥
    選任辯護人  林峰正律師
    被      告  乙○○
右列被告因藥事法等案件，經檢察官提起公訴（八十九年度偵字第一五四七號），本
院判決如左：
    主  文
劉昭彥販賣第二級毒品，處有期徒刑柒年陸月。扣案之安非他命壹包（淨重壹點參捌
公克）沒收銷燬之；因犯罪所得之財物新臺幣伍仟元沒收之，如全部或一部不能沒收
時，以其財產抵償之。
乙○○明知為禁藥而牙保，累犯，處有期徒刑伍月。
    事  實
一、乙○○曾於民國八十五年間因竊盜案件，經臺灣板橋地方法院判處有期徒刑四月
    確定，甫於八十六年十一月十八日執行完畢，劉昭彥、甲○○與范永范係朋友關
    係，劉昭彥因有第二級毒品安非他命想要出賣，欲找買主而來詢問乙○○，乙○○明知安非他命係屬禁藥，亦知其友丙○○有施用安非他命之習慣，竟於八十八
    年七月二十一日上午基於牙保之犯意，先以電話詢問丙○○是否願買安非他命，
    經丙○○同意後，即由甲○○駕車隨同劉昭彥等人至丙○○位於臺北縣新店市○○路○段一一三號四樓住處交易，由劉昭彥當場交付安非他命一包予丙○○，丙○○因無現金在身上，即由乙○○代墊五千元，當場交付劉昭彥而完成交易，嗣
    於八十八年七月二十三日甲○○、乙○○等為警查獲始供出上情，劉昭彥於八十
    八年八月二十七日上午十一時五十分許，在臺北市○○○路十一巷六九號一樓為
    警查獲，扣得安非他命一包（淨重一點三八公克），吸食器一組、玻璃管五支、
    塑膠吸管三支、塑膠空瓶一罐等。
二、案經臺灣臺北地方法院檢察署檢察官自動檢舉偵查起訴。
    理  由
一、訊據被告乙○○固坦承有帶同劉昭彥、甲○○至丙○○家，由劉昭彥交付安非他
    命予丙○○，並交付五千元予劉昭彥等情，然矢口否認有何牙保安非他命之犯行
    ，辯稱：那包安非他命是伊與丙○○一起合買的，錢是伊先出，東西一人一半，
    當初是心裏想吸安非他命，但不好意思不出錢，故才以此方法取得云云；被告劉
    昭彥知口否認有何販賣安非他命之犯行，辯稱：當天係甲○○與乙○○找伊出去
    ，先到板橋家樂福，再到新店安康路，伊在車上睡覺，范說要找他朋友，我們一
    起上去，在看電視、唱歌，到十一時三十分許，伊向甲○○說要回紅茶店開店，
    即與甲○○先離開等語。經查：證人甲○○於警訊時指稱：伊於八十八年七月二
    十一日十一時三十分許，與劉昭彥前往臺北縣新店市○○路○段一一三號四樓丙○○住處，親眼目睹劉昭彥將安非他命一包以五千元代價販賣予丙○○施用等語
    （八十八年度偵字第一九九八七號卷第一一頁），於偵查中稱：有看到劉昭彥拿
    安非他命給丙○○，但沒看見丙○○交錢給劉昭彥等情（八十八年度偵字第一九
    九八七號卷第四四頁），然被告乙○○於警訊時亦稱：曾於本月（七月）二十一
    日中午介紹丙○○向劉昭彥及甲○○購買安非他命的包五千元，且於當日由甲○○開車載劉昭彥並由伊帶同一起前赴丙○○宅等語（八十八年度偵字第一九九八
    七號卷第一○頁），於偵查中稱：「劉與且鎮洋在七月二十日至新莊五股一帶去
    拿貨，我在車上，拿了多少我不知，他們拿到貨後問我有無人要買，因我在北所
    認識丙○○，就在車上押電話問他要不要，要多少是到達後才說，二十一日我們
    三人就一起去丙○○家，在陳家拿一部分給陳，陳當場交五千元給劉，錢是劉、
    王二人拿走，陳說他沒錢，我先借五千元給陳，我沒分安非他命，後來陳有分我
    三千元等語（八十八年度偵字第一九九八七號卷第五○頁背面），「劉是甲○○
    介紹認識，當天是劉要找買主，我才介紹丙○○，當日是去蘆洲拿貨，在車上是
    我用行動電話與丙○○聯絡，陳在電話中說要安非他命，我們才過去新店陳家，
    到陳家後劉從褲袋拿出一大包，看丙○○要多少，後來陳又說他沒錢，就向我借
    ，我就先拿五千元給劉昭彥，陳某當天出去拿錢，一會兒回來就先還我三千元，
    尚欠二千元，安非他命丙○○拿走，我在他家有用」等語（八十九年度偵字第一
    五四七號卷第七頁背面），證人丙○○於偵查中亦稱：當天有安非他命，錢是乙○○出的，安非他命是劉昭彥拿的，我當時也有吸等語（八十八年度偵字第一九
    九八七號卷第五一頁），證人丙○○於審理中雖證稱：安非他命是范拿來的放伊
    家放，不是劉昭彥拿來的云云，然證人丙○○於偵查中已明確指證劉昭彥拿安非
    他命，且所證與甲○○、乙○○之供詞相符，是證人丙○○所證，應係事後迴護
    之詞，尚不足為被告乙○○、劉昭彥有利之認定。至被告乙○○嗣後在辯稱：是
    伊與丙○○一買一半，並未介紹丙○○向劉昭彥買安非他命云云，然被告乙○○
    於偵查中所供係劉昭彥買安非他命後詢問乙○○有無人買安，伊介紹丙○○予劉
    昭彥等情已至為明確，所供與甲○○及丙○○等人在偵查中之供詞均相符，被告
    乙○○嗣後翻供，無非事後卸責之詞，不足採信，本事件證明確，被告乙○○、
    劉昭彥等犯行均堪認定。
二、核被告劉昭彥所為，係犯毒品危害防制條例第四條第二項之販賣第二級毒品罪，
    被告乙○○所為，係犯藥事法第八十三條第一項之牙保禁藥罪，被告劉昭彥持有
    第二級毒品安非他命之低度行為，為其販賣第二俏毒品安非他命之高度行為所吸
    收，不另論罪。又被告乙○○曾於八十五年間因竊盜案件，經臺灣板橋地方法院
    判處有期徒刑四月確定，甫於八十六年十一月十八日執行完畢，有臺灣高等法院
    檢察署刑案紀錄簡覆表一件在卷可查，其於刑之執行完畢後五年以內再犯有期徒
    刑以上之本罪，為累犯，應依刑法第四十七條規定加重其刑。爰審酌被告劉昭彥
    、乙○○等之犯罪動機、目的、手段，被告劉昭彥所販賣之安非他命數量不多、
    乙○○牙保禁藥未獲何利益及犯罪後態度等一切情狀，各量處如主文所示之刑。
    扣案之安非他命一包（淨重一點三八公克）應依毒品危害防制條例第十八條第一
    項前段沒收銷燬之。被告劉昭彥販賣第二級毒品安非他命，所得財物現金五千元
    ，係因犯罪所得財物，亦應依毒品危害防制條例第十九條第一項前段之規定沒收
    之，如全部或一部不能沒收時，以其財產抵償之。
據上論斷，應依刑事訴訟法第二百九十九條第一項前段，毒品危害防制條例第四條第
二項、第十八條第一項前段、第十九條第一項，藥事法第八十三條第一項，刑法第十
一條前段、第四十七條，判決如主文。
本案經檢察官盧筱筠到庭執行職務
中      華      民      國    八十九    年      三      月    二十      日
                                      臺灣臺北地方法院刑事第三庭
                                          法  官  蔡  政  哲
右正本證明與原本無異。
如不服本判決，應於判決送達後十日內，向本院提出上訴狀。
                                          書記官  張  世  輝
中      華      民      國    八十九    年      三      月    二十一    日
附錄本案論罪科刑法條全文
毒品危害防制條例第四條第二項
藥事法第八十三條
明知為偽藥或禁藥，而販賣、供應、調劑、運送、寄藏、牙保、轉讓或意圖販賣而陳
列者，處五年以下有期徒刑，得併科新台幣十萬元以下罰金。
犯前項之罪，因而致人於死者，處七年以上有期徒刑，致重傷者，處一年以上七年以
下有期徒刑。
因過失犯第一項之罪者，處一年以下有期徒刑、拘役或新台幣十萬元以下罰金。
第一項之未遂犯罰之。


司法院資訊處製作；財團法人民間司法改革基金會備份。
